# 同一控制企业合并，最终控制方的合并抵消问题

提问人：Afang_007 时间：2023-09-03 23:00:
陈老师，之前请教过您同控下长期股权投资的初始计量、追溯对比报表的问题，现在又来打扰您向您请教同控最终控制方的合并抵消问题。
A.B都是甲的控股子公司（如图所示）。 2023 年 3 月 1 日，B从母公司甲处购买A 100%股权，即发生同一控制下企业合并。
2P5@Z6VZ2@)_XYF$`PTYFBW.png (7 KB, 下载次数: 0)
架构
2023-9-3 22:57 上传
假设A净资产 200 ，转让对价以净资产为准即 200 。甲对A的长期股投资为 80 ，因此在甲个别报表层面确认了投资收益120=200-80。
陈老师，我的疑问是：合并层面是否还需要考虑甲对A公司持股比例从从100%变为了70%*100%的影响？如果考虑的话，在抵消分录中，资本公积对应的对方科目是什么？
多次打扰陈老师，实在抱歉。对于这个问题我查找了相关的资料以及您之前的解答，但我依然没有完全明白。多谢陈老师了。

回答人：chenyiwei
这个交易的双方是甲和B，没有外部交易对手，交易前后外部少数股东直接持有子公司的股权比例并无变化。如果内部交易作价公允，不存在向少数股东输送利益的情况，则该笔内部交易应被完全抵销，对甲的合并报表完全没有影响（包括不影响少数股东权益和资本公积）。也就是，不考虑甲对A公司持股比例从从100%变为了70%*100%的影响。